臺灣高等法院臺中分院刑事裁定　　　　　100年度抗字第731號
抗　告　人
即　受刑人　鍾能強
上列抗告人因聲明異議案件，不服臺灣苗栗地方法院中華民國10
0年7月29日裁定（100年度聲字第549號），提起抗告，本院裁定
如下：
    主  文
抗告駁回。
    理  由
一、抗告意旨略以：抗告人即受刑人鍾能強（下稱抗告人）在假
    釋付保護管束期間，一直從嚴保持善良行狀，為期能夠重新
    回歸家庭及適應社會生活所作之種種努力，更可受多方公評
    與調查佐證，但卻僅因單純酒駕事件誤觸公共危險罪，即遭
    撤銷假釋須再執行前案殘刑2年2月又26日，致使抗告人多年
    努力結果付諸流水，且面臨家庭離析，親情離散之困境，因
    而懇請鈞院斟酌抗告人為非故意之過失犯罪，給予抗告人自
    新機會，依照比例原則對本件撤銷假釋之處分重新議處云云
    。
二、按刑法第78條第 1項規定：「假釋中因故意更犯罪，受有期
    徒刑以上刑之宣告者，於判決確定後六月以內，撤銷其假釋
    。」乃在貫徹假釋期間未能惕勵自新之故意更犯罪者，不許
    其繼續假釋之立法意旨，屬法定應撤銷，法院並無裁量權（
    最高法院98年度台抗字第748號裁定意旨參照）。
三、經查：抗告人前因強盜等案件，經原審法院以92年度訴字第
    247號判決有罪並定其應執行刑為有期徒刑7年8 月，抗告人
    向本院提起上訴後復經撤回上訴而告確定，嗣由臺灣苗栗地
    方法院檢察署檢察官指揮執行，刑期起算日期為民國92年 9
    月19日，執畢日期為100年1月22日（已扣除羈押日數）；又
    上揭案件執行期間適逢中華民國九十六年罪犯減刑條例之施
    行，其中所犯槍砲彈藥刀械管制條例罪部分有減刑之適用，
    經原審法院以96年度聲減字第358 號裁定減刑後定其應執行
    刑為7年4月，再由臺灣苗栗地方法院檢察署檢察官指揮執行
    ，刑期起算日期為92年9月19日，執畢日期改為99年9月24日
    （已扣除羈押日數）；受刑人後於97年4月18 日因縮短刑期
    假釋出監並付保護管束，保護管束期間起算日期為 97年4月
    18日，執畢日期則為99年7月14 日；嗣抗告人在假釋期間之
    99年6月18日晚間7、8 時許，在苗栗縣竹南鎮竹鄉園餐廳內
    飲用酒類後，已達不能安全駕駛動力交通工具之程度，仍於
    飲酒後駕駛車牌號碼6961-VS 號自小貨車，因行車異常為警
    攔查發現酒後駕車，並對其施以呼氣酒精濃度測試結果高達
    每公升0.74毫克，經檢察官聲請簡易判決處刑，由原審法院
    以99年度苗交簡字第540號判決判處有期徒刑3月，復經原審
    法院於100年1月11日以99年度交簡上字第27號判決駁回抗告
    人之上訴而告確定等情，有臺灣苗栗地方法院92年度訴字第
    247號刑事判決書、96年度聲減字第358號刑事裁定書、99年
    度苗交簡字第540號刑事簡易判決書、99年度交簡上字第 27
    號刑事判決書、臺灣高等法院被告前案紀錄表各1 份在卷可
    稽。本件抗告人既於假釋中因故意更犯罪，而受有期徒刑以
    上刑之宣告，揆諸上開說明，於前揭判決（原審法院99年度
    交簡上字第27號）確定後6 月以內，自應撤銷其假釋，法務
    部乃於前揭判決（原審法院99年度交簡上字第27號）確定後
    6月以內之100年5月16日以法授矯教字第1000111349 號函撤
    銷抗告人之假釋，臺灣苗栗地方法院檢察署檢察官亦隨之於
    100年6月9日核發100年執更戊字第348 號執行指揮書執行抗
    告人前揭案件（原審法院92年度訴字第247號、96 年度聲減
    字第 358號）撤銷假釋後之殘刑2年2月又26日，有上開法務
    部函及臺灣苗栗地方法院檢察署檢察官執行指揮書影本各 1
    紙附卷為憑，經核與刑法第78條第1 項規定相符，要無違法
    情事。原審法院因認本件檢察官執行假釋撤銷後殘餘徒刑（
    即有期徒刑2年2月又26日）之指揮命令，於法有據，並無不
    當，裁定駁回抗告人之聲明異議，本院經核其認事用法，俱
    無違誤。抗告人抗告意旨雖謂以其僅係單純酒駕而誤觸公共
    危險罪為非故意之過失犯罪，請求對本件撤銷假釋之處分重
    新議處云云，惟此顯係抗告人對於相關法律之適用有所誤解
    ，自非可採；至抗告人抗告意旨另指其在假釋付保護管束期
    間表現良好、遭撤銷假釋將面臨家庭離析，親情離散之困境
    一節，或值同情，但該等事由尚與本件應否撤銷抗告人假釋
    之判斷無涉，抗告人執此提起抗告，尤屬誤會。從而抗告人
    執前開抗告理由，指摘原裁定不當，皆無理由，應予駁回。
據上論結，應依刑事訴訟法第412條，裁定如主文。
中    華    民    國    100   年   9     月     1     日
            刑事第九庭    審判長法  官  江  德  千
                                法  官  陳  宏  卿
                                法  官  莊  深  淵
以上正本證明與原本無異。
如不服本裁定，應於裁定送達後5日內向本院提出抗告書狀(須附
繕本)。
                                書記官  許  麗  花
中    華    民    國    100   年   9     月     1     日